<!DOCTYPE html PUBLIC "-//W3C//DTD XHTML 1.0 Transitional//EN" "http://www.w3.org/TR/xhtml1/DTD/xhtml1-transitional.dtd">
<html xmlns="http://www.w3.org/1999/xhtml">
<head>
	<meta http-equiv="Content-Type" content="text/html; charset=iso-8859-1" />
	<title>Ymmärrä suomea</title>
	<style type="text/css" media="all">@import "css/styles.css";</style>
	<script type="text/javascript" src="swfobject.js"></script>
</head>
<body class="font-medium">
	<div id="main-wrapper">
		<div id="topbar"></div>
		<div id="main-menu">
			<table cellspacing="0" cellpadding="0" border="0" class="add-links"><tr>
				<td class="item"><img class="raquo" src="i/raquo.gif" alt="" height="7" width="4" /><a href="/ymmarra/index.php?moduli=sanakirja">Sanakirja</a></td>
				<td class="item"><img class="raquo" src="i/raquo.gif" alt="" height="7" width="4" /><a href="/ymmarra/index.php?moduli=verbit">Verbiluettelo</a></td>
				<td class="item"><img class="raquo" src="i/raquo.gif" alt="" height="7" width="4" /><a href="/ymmarra/index.php?moduli=kielioppi">Kielioppi</a></td>
			</tr></table>
			<table cellspacing="0" cellpadding="0" border="0"><tr>
				<td class="item"><img class="raquo" src="i/raquo.gif" alt="" height="7" width="4" /><a href="/ymmarra/index.php">Etusivu</a></td>
				<td class="item"><img class="raquo" src="i/raquo.gif" alt="" height="7" width="4" /><a href="/ymmarra/index.php?moduli=tekstit">Lukutekstit</a></td>
			</tr></table>
		</div>
		<div id="content">
			<table cellspacing="0" cellpadding="0" border="0" id="content-wrapper"><tr>
				<td>
					<div id="left-menu">
												<div class="header-verb"><span>Verbit</span></div>
						<div class="menu">
								<div class="init"><a href="/ymmarra/index.php?moduli=verbit&kirjain=a">A</a></div>
								<div class="init"><a href="/ymmarra/index.php?moduli=verbit&kirjain=e">E</a></div>
								<div class="init"><a href="/ymmarra/index.php?moduli=verbit&kirjain=h">H</a></div>
								<div class="init"><a href="/ymmarra/index.php?moduli=verbit&kirjain=i">I</a></div>
								<div class="init"><a href="/ymmarra/index.php?moduli=verbit&kirjain=j">J</a></div>
								<div class="init"><a href="/ymmarra/index.php?moduli=verbit&kirjain=k">K</a></div>
								<div class="init"><a href="/ymmarra/index.php?moduli=verbit&kirjain=l">L</a></div>
								<div class="init"><a href="/ymmarra/index.php?moduli=verbit&kirjain=m">M</a></div>
								<div class="init"><a href="/ymmarra/index.php?moduli=verbit&kirjain=n">N</a></div>
								<div class="init"><a href="/ymmarra/index.php?moduli=verbit&kirjain=o">O</a></div>
								<div class="init"><a href="/ymmarra/index.php?moduli=verbit&kirjain=p">P</a></div>
								<div class="init"><a href="/ymmarra/index.php?moduli=verbit&kirjain=r">R</a></div>
								<div class="init"><a href="/ymmarra/index.php?moduli=verbit&kirjain=s">S</a></div>
								<div class="init"><a href="/ymmarra/index.php?moduli=verbit&kirjain=t">T</a></div>
								<div class="init"><a href="/ymmarra/index.php?moduli=verbit&kirjain=u">U</a></div>
								<div class="init"><a href="/ymmarra/index.php?moduli=verbit&kirjain=v">V</a></div>
								<div class="init"><a href="/ymmarra/index.php?moduli=verbit&kirjain=y">Y</a></div>
								<div class="init"><a href="/ymmarra/index.php?moduli=verbit&kirjain=Ä">Ä</a></div>
						</div>					</div>
				</td>
				<td>
					<div id="main-content">
						<div id="path">
							<a href=".">Etusivu</a> &gt; <a href="/ymmarra/index.php?moduli=verbit&kirjain=E">E</a>						</div>
													<h1>EHKÄISTÄ</h1>
						<table cellspacing="0" cellpadding="0" border="0">
							<tr>
								<td colspan="2" style="padding-bottom:10px;"><strong>Aktiivin indikatiivi</strong></td>
							</tr>
							<tr>
								<td><pre>PREESES                    
minä     ehkäisen          
sinä     ehkäiset          
hän      ehkäisee          
me       ehkäisemme        
te       ehkäisette        
he       ehkäisevät        
 
PASSIIVI
         ehkäistään        

IMPERFEKTI                 
         ehkäisin          
         ehkäisit          
         ehkäisi           
         ehkäisimme        
         ehkäisitte        
         ehkäisivät        

PASSIIVI
         ehkäistiin        

PERFEKTI
olen     ehkäissyt         
olet     ehkäissyt         
on       ehkäissyt         
olemme   ehkäisseet        
olette   ehkäisseet        
ovat     ehkäisseet        

PASSIIVI
on       ehkäisty          

PLUSKVAMPERFEKTI
olin     ehkäissyt         
olit     ehkäissyt         
oli      ehkäissyt         
olimme   ehkäisseet        
olitte   ehkäisseet        
olivat   ehkäisseet        

PASSIIVI
oli      ehkäisty          
</pre></td>
								<td>&nbsp;&nbsp;&nbsp;</td>
								<td><pre>  KIELTOMUOTO
  en        ehkäise
  et        ehkäise
  ei        ehkäise
  emme      ehkäise
  ette      ehkäise
  eivät     ehkäise


  ei        ehkäistä

   
  en        ehkäissyt
  et        ehkäissyt
  ei        ehkäissyt
  emme      ehkäisseet
  ette      ehkäisseet
  eivät     ehkäisseet


  ei        ehkäisty


  en    ole ehkäissyt
  et    ole ehkäissyt
  ei    ole ehkäissyt
  emme  ole ehkäisseet
  ette  ole ehkäisseet
  eivät ole ehkäisseet


  ei    ole ehkäisty


  en    ollut  ehkäissyt
  et    ollut  ehkäissyt
  ei    ollut  ehkäissyt
  emme  olleet ehkäisseet
  ette  olleet ehkäisseet
  eivät olleet ehkäisseet


  ei    ollut  ehkäisty
</pre></td>
							</tr>
						</table>
						<table cellspacing="0" cellpadding="0" border="0">
							<tr>
								<td colspan="2" style="padding-bottom:10px;"><strong>Aktiivin konditionaali</strong></td>
							</tr>
							<tr>
								<td><pre>PREESENS 
minä     ehkäisisin        
sinä     ehkäisisit        
hän      ehkäisisi         
me       ehkäisisimme      
te       ehkäisisitte      
he       ehkäisisivät      

PASSIIVI
         ehkäistäisiin     

PERFEKTI
olisin   ehkäissyt         
olisit   ehkäissyt         
olisi    ehkäissyt         
olisimme ehkäisseet        
olisitte ehkäisseet        
olisivat ehkäisseet        

PASSIIVI
olisi    ehkäisty          
</pre></td>
								<td>&nbsp;&nbsp;&nbsp;</td>
								<td><pre> 
  en        ehkäisisi
  et        ehkäisisi
  ei        ehkäisisi
  emme      ehkäisisi
  ette      ehkäisisi
  eivät     ehkäisisi


  ei        ehkäistäisi


  en    olisi  ehkäissyt
  et    olisi  ehkäissyt
  ei    olisi  ehkäissyt
  emme  olisi  ehkäisseet
  ette  olisi  ehkäisseet
  eivät olisi  ehkäisseet


  ei    olisi  ehkäisty
</pre></td>
							</tr>
						</table>
						<table cellspacing="0" cellpadding="0" border="0">
							<tr>
								<td colspan="2" style="padding-bottom:10px;"><strong>Aktiivin potentiaali</strong></td>
							</tr>
							<tr>
								<td><pre>PREESENS
minä     ehkäissen         
sinä     ehkäisset         
hän      ehkäissee         
me       ehkäissemme       
te       ehkäissette       
he       ehkäissevät       

PASSIIVI
         ehkäistäneen      

PERFEKTI
lienen   ehkäissyt         
lienet   ehkäissyt         
lienee   ehkäissyt         
lienemme ehkäisseet        
lienette ehkäisseet        
lienevät ehkäisseet        

PASSIIVI
lienee   ehkäisty          
</pre></td>
								<td>&nbsp;&nbsp;&nbsp;</td>
								<td><pre> 
  en        ehkäisse
  et        ehkäisse
  ei        ehkäisse
  emme      ehkäisse
  ette      ehkäisse
  eivät     ehkäisse


  ei        ehkäistäne


  en    liene  ehkäissyt
  et    liene  ehkäissyt
  ei    liene  ehkäissyt
  emme  liene  ehkäisseet
  ette  liene  ehkäisseet
  eivät liene  ehkäisseet


  ei    liene  ehkäisty
</pre></td>
							</tr>
						</table>
						<table cellspacing="0" cellpadding="0" border="0">
							<tr>
								<td colspan="2" style="padding-bottom:10px;"><strong>Aktiivin imperatiivi</strong></td>
							</tr>
							<tr>
								<td><pre>PREESENS

(sinä)   ehkäise           
(hän)    ehkäisköön        
(me)     ehkäiskäämme      
(te)     ehkäiskää         
(he)     ehkäiskööt        

PASSIIVI
         ehkäistäköön      

PERFEKTI

ole      ehkäissyt         
olkoon   ehkäissyt         
olkaamme ehkäisseet        
olkaa    ehkäisseet        
olkoot   ehkäisseet        

PASSIIVI
olkoon   ehkäisty          
</pre></td>
								<td>&nbsp;&nbsp;&nbsp;</td>
								<td><pre> 

  älä       ehkäise  
  älköön    ehkäiskö
  älkäämme  ehkäiskö
  älkää     ehkäiskö
  älkööt    ehkäiskö


  älköön      ehkäistäkö



  älä      ole  ehkäissyt
  älköön   olko ehkäissyt
  älkäämme olko ehkäisseet
  älkää    olko ehkäisseet
  älkööt   olko ehkäisseet


  älköön   olko ehkäisty
</pre></td>
							</tr>
						</table>
						<table cellspacing="0" cellpadding="0" border="0">
							<tr>
								<td colspan="2" style="padding-bottom:10px;"><strong>Verbin nominaalimuodot</strong></td>
							</tr>
							<tr>
								<td><pre>I INFINITIIVI              
Lyhyempi muoto:            
         ehkäistä          

Pitempi muoto:             
         ehkäistäkseni     
         ehkäistäksesi
         ehkäistäkseen
         ehkäistäksemme
         ehkäistäksenne
         ehkäistäkseen

III  INFINITIIVI           
inessiivi    ehkäisemässä  
elatiivi     ehkäisemästä  
illatiivi    ehkäisemään   
adessiivi    ehkäisemällä
abessiivi    ehkäisemättä  
instruktiivi ehkäisemän    
                           
Passiivi
instruktiivi ehkäistämän   
                           
                           
</pre></td>
								<td>&nbsp;&nbsp;&nbsp;</td>
								<td><pre>  II INFINITIIVI
  inessiivi     ehkäistessä
  instruktiivi  ehkäisten

  Passiivi
  inessiivi     ehkäistäessä






  IV INFINITIIVI
  nominatiivi   ehkäiseminen
  partitiivi    ehkäisemistä                  
    

  I PARTISIIPPI
  aktiivi       ehkäisevä
  passiivi      ehkäistävä

  II PARTISIIPPI
  aktiivi       ehkäissyt
  passiivi      ehkäisty
</pre></td>
							</tr>
						</table>

					</div>
				</td>
			</tr></table>		</div>
		<div id="footer"><a href="http://www.oph.fi/"><img src="i/oph_logo_ymmarrasuomea.gif" width="157" height="35" alt="OPH" /></a></div>
	</div>
</body>
</html>
